【裁判字號】    92,交上易,669
【裁判日期】    920514
【裁判案由】    過失傷害
【裁判全文】
臺灣高等法院臺中分院刑事判決              民國九十二年度交上易字第六六九號
    上  訴  人  臺灣彰化地方法院檢察署檢察官
    被      告  丁○○○
右上訴人因被告傷害案件，不服臺灣彰化地方法院中華民國九十一年十二月卅一日第
一審判決（民國九十一年度交易字第七三號，起訴案號：臺灣彰化地方法院檢察署民
國九十年度偵字第六九四六號），提起上訴，本院判決如左：
    主      文
上訴駁回。
    事      實
一、丁○○○與乙○○素之夫丙○○因前有訴訟糾紛而結怨，於民國九十年十月十二
    日七時許，丁○○○駕駛車牌號碼為ＰＦ─二０七三號自小客車，沿彰化縣員林
    鎮○○里○○○路一九一巷（寬約五公尺）由南往北方向行駛，在該巷二十七號
    前，適遇乙○○駕駛ＥＹＰ─六六六號輕機車由北往南方向行駛，竟基於傷害及
    毀損之故意，將所駕駛之車牌號碼ＰＦ─二０七三號自小客車方向盤左轉，加速
    撞擊乙○○所駕駛ＥＹＰ─六六六號輕機車，致乙○○受有腹部挫傷、右下腹壁
    血腫、左膝韌帶拉傷、右下腿擦傷之傷害，及其ＥＹＰ─六六六號輕機車有前方
    擋風板及腳踏板、把手毀壞，足以生損害於乙○○，嗣因機車抵住欄杆，汽車亦
    停止再後退。
二、案經被害人乙○○訴由彰化縣警察局員林分局報請及其配偶陳朝耀輝告訴臺灣彰
    化地方法院檢察署檢察官偵查起訴。
    理     由
一、訊據被告丁○○○（下稱被告）坦承於右開時地駕車撞傷乙○○及毀壞其機車之
    事實，然矢口否認有傷害、毀損犯意，辯稱：伊並非故意傷害，因那裡是巷子，
    當時伊車速很慢是要停車而左轉，並未加速，係被害人的機車自己靠過來而撞上
    ，係單純的會車，被害人只是跌倒而已云云。惟查，被告於偵查中辯稱，係伊要
    閃避右方小學生不慎撞傷被害人云云，前後所供矛盾不一，且右揭事實，業據被
    害人乙○○於警訊、偵查及本院審理時均指稱：當時被告的車前沒有人、車，被
    告家也不住那裡，離那邊有三、四百公尺，被告不是要停車，亦沒有打方向燈，
    被告係故意衝撞伊，且伊倒地後頭昏，被告猶罵伊等情綦詳，核與證人卓淑雲於
    警訊結證當時被告前方無人之情節相符，證人賴盛嘉於原審到庭證稱：被告當時
 稱「是要閃避小學生不小心撞到的」云云，非真實，益證被告所辯不足採信，又
    被害人所受傷勢並經醫師驗明填具診斷書在卷可稽，復有彰化縣警察局車禍勘查
    報告暨所附照片足資佐證，本件罪證至為明確，被告空言否認犯罪不足採信犯行
    堪以認定。
二、核被告所為，係犯刑法第二百七十七條第一項之傷害罪、同法第三百五十四條之
    毀損罪。被告一行為觸犯上開二罪名，應依想像競合犯之例，從一重之傷害罪處
    斷。
三、原審依刑法第三百七十七條第一項、第三百五十四條、第五十五條前段、第四十
    一條第一項前段、罰金罰鍰提高標準條例第一條前段、第二條審酌被告與被害人
    之關係，其犯罪之動機、方法、被害人所受傷害程度、毀損情節及被告犯罪後雖
    願意賠償然被害人未同意，致仍未賠償被害人等一切情狀，量處有期徒刑六月，
    並諭知易科罰金之折算標準，經核其認事用法，均無違誤，量刑亦稱妥適。公訴
    人依循告訴人乙○○請求上訴意旨略以，被告故意開車衝撞告訴人乙○○，迄今
    毫無悔意可言，其犯罪之動機、手段之兇殘，使人無法原諒。且告訴人因本案被
    告之衝撞行為致左膝後十字韌帶嚴重拉斷破裂受傷，身體健康及生活品質均受有
    影響。原審縱使從輕量刑，亦無僅科處六月有期徒刑之理云云。惟查被告於原審
    已表願意賠償，因告訴人未同意，致未履行賠償，已如上述，尚非全無悔意，現
    告訴人於原審審理時，提起附帶民事訴訟，由原審審理中，應可解決，以賠償告
    訴人損害，及被告之行為，固足以傷害告訴人之身體、並影響其生活品質，但告
    訴人受傷並非甚為嚴重，原審量處上開之刑，難謂為過輕，是其上訴，為無理由
    ，應予駁回。
四、據上論斷，應依刑事訴訟法第三百六十八條，判決如主文。
本案經檢察官甲○○到庭執行職務。
中      華      民      國      九十二  年      五      月      十四    日
                                臺灣高等法院臺中分院刑事第一庭
                                      審判長法  官  陳  紀  綱
                                            法  官  方  艤  駐
                                            法  官  陳  登  源
右正本證明與原本無異。
「不得上訴」
                                           書記官  林  明  冬
中      華      民      國      九十二  年      五      月     十六     日
所犯法條
刑法第二百七十七條第一項
傷害人之身體或健康者，處三年以下有期徒刑，拘役或一千元以下罰金。
                                                                        Ａ


司法院資訊處製作；財團法人民間司法改革基金會備份。
